【裁判字號】    98,抗,37
【裁判日期】    980218
【裁判案由】    定應執行刑
【裁判全文】
臺灣高等法院臺南分院刑事裁定            98年度抗字第37號
抗  告  人
即 受 刑 人 甲○○
                    現於臺灣臺南監獄臺南分監執行中
上列抗告人因定應執行刑案件，不服臺灣臺南地方法院中華民國
九十七年十二月三十一日裁定（九十七年度聲字第二三二０號）
提起抗告，本院裁定如下：
    主  文
原裁定撤銷。
甲○○所犯如附表所示各罪所處之刑，應執行有期徒刑拾年肆月
。
    理  由
一、本件抗告意旨略以：
  (一)附表編號一所示之罪，經臺灣臺南地方法院刑事判決九十七
    年訴字一三０四號判處有期徒刑壹年，附表編號二至七所示
    之罪，經臺灣臺南地方法院刑事判決九十七年訴字一一四一
    號判處應執行刑有期徒刑玖年陸月，以上二案經臺灣臺南地
    方法院檢察署檢察官向臺灣臺南地方法院聲請定其應執行刑
    ，結果未減數罪併罰，反增出刑期。
  (二)受刑人上開毒品案件（臺灣臺南地方法院九十七年訴字一一
    四一號）原已上訴貴院（臺灣高等法院台南分院九十七年上
    訴字一二四六號）於九十七年十一月十七日開庭時，承審法
    官夏金郎告知上訴已無再降刑期之空間，不如撤銷上訴，二
    案可數罪併罰，定其應執行刑，還會減很多，此有在場書記
    官、通譯、檢察官、公辯律師及法警可證，豈料定刑卻不減
    反增，難道高院法官所言都能為兒戲？此舉與詐騙有何不同
    ？
  (三)受刑人於九十八年一月十三日所收受臺灣臺南地方法院之裁
    定正本，其關於羈押日期本應為九十七年五月十五日至九十
    七年十月二十三日，卻誤植為六十四年五月十五日至九十七
    年十月二十三日，綜上所陳，為此請鈞院撤銷原裁定，重新
    裁定應執行刑，以勵自新。
二、原裁定略以：受刑人甲○○因毒品危害防制條例等罪，經本
    院先後判處如附表所示之刑，均經分別確定在案。茲檢察官
    聲請定其應執行之刑，本院審核認聲請為正當，應定其應執
    行之刑有期徒刑拾壹年。
三、按數罪併罰，有二裁判以上者，依刑法第五十一條之規定，
    定其應執行之刑，刑法第五十三條定有明文。又刑法第五十
    一條第五款規定，宣告多數有期徒刑者，於各刑中之最長期
    以上，各刑合併之刑期以下，定其刑期，但不得逾三十年。
    且對於定應執行刑之案件，法院所為刑之酌定，本屬自由裁
    量事項，倘未逾法定裁量範圍（即各刑中之最長期以上、各
    刑合併之刑期以下之法定範圍內），即難謂其職權之行使有
    違誤。另法律上屬於自由裁量之事項，有其外部性界限及內
    部性界限，並非概無拘束。依據法律之具體規定，法院應在
    其範圍選擇為適當之裁判者，為外部性界限；而法院為裁判
    時，應考量法律之目的，及法律秩序之理念所在者，為內部
    性界限。法院為裁判時，二者均不得有所踰越（最高法院八
    十年台非字第四七三號判例意旨參照）。是於數罪併罰，有
    二裁判以上，定其應執行之刑時，固屬於法院自由裁量之事
    項，惟仍應受前揭外部性界限及內部性界限之拘束，則屬當
    然。
四、查本件抗告人甲○○所犯如原裁定附表所示各罪，合併定應
    執行刑為有期徒刑拾壹年，從形式上觀察，雖未踰越刑法第
    五十一條第五款所定法律之外部性界限。然本件抗告人所犯
    附表編號二、三、四、五、六、七之罪，前經臺灣臺南地方
    法院於民國九十七年十月一日以九十七年度訴字第一一四一
    號判決各處有期徒刑陸月、參月、玖年、玖年、玖年及玖年
    ，並定應執行有期徒刑玖年陸月確定在案，另抗告人所犯附
    表編號一之罪，亦經臺灣臺南地方法院於民國九十七年八月
    二十日以九十七年度訴字第一三０四號判決處有期徒刑壹年
    確定在案，此有臺灣高等法院被告前案紀錄表在卷可稽。則
    抗告人所犯附表編號一與前已定應執行刑之罪，合併後之刑
    期共計最長為有期徒刑拾年陸月，原審法院依職權定其應執
    行刑為有期徒刑拾壹年，顯已違反前開內部性界限之限制、
    剝奪抗告人既得之利益，而不利於抗告人，難認適法。抗告
    人抗告指摘原裁定不當，為有理由，自應由本院將原裁定撤
    銷。抗告人所犯如附表所載等罪，所處如附表所示之刑，本
    院依法自為裁定如主文第二項所示。
五、據上論結，應依刑事訴訟法第四百十三條，刑法第五十三條
    、第五十一條第五款，裁定如主文。
中    華    民    國    98    年    2     月    18    日
                  刑事第六庭    審判長法  官  董武全
                                      法  官  沈揚仁
                                      法  官  曾文欣
以上正本證明與原本無異。
如不服本裁定，應於收受本裁定後五日內向本院提出再抗告狀。
                                      書記官  馬愛君
中    華    民    國    98    年    2     月    19    日


司法院資訊處製作；財團法人民間司法改革基金會備份。
